【裁判字號】    97,訴,451
【裁判日期】    971113
【裁判案由】    毒品危害防制條例
【裁判全文】
臺灣宜蘭地方法院刑事判決               97年度訴字第451號
公  訴  人  臺灣宜蘭地方法院檢察署檢察官
被      告  甲○
選任辯護人  郭美春律師
上列被告因毒品危害防制條例案件，經檢察官提起公訴（97年度
偵字第2690號），本院判決如下：
    主  文
甲○犯附表一所示販賣第二級毒品罪十二罪，均為累犯，各量處
如附表一宣告刑欄所示之刑；又犯附表二所示轉讓禁藥罪二罪，
均為累犯，各量處如附表二宣告刑欄所示之刑。應執行有期徒刑
拾年，附表三所示之物沒收之，如全部或一部不能沒收時，追徵
其價額，因販賣第二級毒品所得之新台幣萬肆仟元沒收之，如
全部或一部不能沒收時，以其財產抵償之。
    事  實
一、甲○前因過失致死案件，經臺灣基隆地方法院於民國95年5
    月22日，以95年度瑞交簡字第7號刑事判決判處有期徒刑6月
    確定，於95年7月25日易科罰金執行完畢。
二、詎甲○猶不知悔改，竟意圖營利，基於販賣第二級毒品安非
    他命（下稱安非他命）之犯意，於附表一所載之時間、地點
    ，以附表一所載之聯絡方式，分別販賣安非他命給陳功澧、
    游田源、游景新、張方秋雲、黃榮豊5人。
三、甲○明知安非他命係屬禁藥，竟基於轉讓安非他命之犯意，
    於附表二所載之時間、地點，分別轉讓安非他命給游景新、
    許雅玲2人施用。
四、案經宜蘭縣警察局蘇澳分局報請臺灣宜蘭地方法院檢察署檢
    察官偵查起訴。
    理  由
一、訊據被告甲○於審理中對於上開販賣安非他命予陳功澧、游
    田源、游景新、張方秋雲、黃榮豊，及轉讓安非他命予游景
    新、許雅玲等犯行均坦承不諱。復據證人陳功澧（參見警澳
    偵字第0975102013號卷【下稱警卷】第6至11頁97年5月15日
    警訊筆錄、97年度偵字第2690號卷【下稱偵卷】第62至64頁
    97年8月12日偵訊筆錄）、游田源（參見警卷第17、18頁97
    年5月22日警訊筆錄、偵卷第4至6頁97年7月16日偵訊筆錄
    ）、許雅玲(參見警卷第52至55頁97年6月12日警訊筆錄、偵
    卷第58至60頁97年8月12日偵訊筆錄）於警、偵訊中，及證
    人游景新（參見警卷第24至26頁97年5月30日警訊筆錄）、
    張方秋雲（參見警卷第31至33頁97年6月19日警訊筆錄）、
    黃榮豊（參見警卷第38至40頁97年6月25日警訊筆錄）於警
    訊中先後證述在卷。並有被告持用0000000000號行動電話與
    陳功澧（警卷第13至16頁）、游田源（警卷第21至23頁）、
    游景新（警卷第28至30頁）、張方秋雲（警卷第35至37頁）
    、黃榮豊（警卷第42至44頁）、許雅玲（警卷第57、58頁）
    聯繫毒品事宜之電話通訊監察譯文在卷可佐。綜上所述，本
    件事證明確，被告販賣、轉讓安非他命犯行堪以認定，應依
    法論科。
二、核被告就附表一販賣安非他命12次犯行，均係犯毒品危害防
    制條例第4條第2項販賣第二級毒品罪；就附表二轉讓安非他
    命2次犯行，均係犯藥事法第83條第1項轉讓禁藥罪。被告所
    犯上開販賣第二級毒品罪12罪，及轉讓禁藥罪2罪，犯意各
    別，行為互殊，應予分論併罰。查被告前因過失致死案件，
    經臺灣基隆地方法院以95年度瑞交簡字第7號刑事判決判處
    有期徒刑6月確定，於95年7月25日易科罰金執行完畢，有卷
    附臺灣高等法院被告前案紀錄表可按，其受有期徒刑之執行
    完畢，5年內再犯法定刑有期徒刑以上之上開罪名，為累犯
    ，除販賣第二級毒品罪關於法定刑無期徒刑部分依法不得加
    重外，有期徒刑部分均依法加重其刑。再按被告所販賣毒品
    之時間不長，且其於偵查及本院審理中，均坦承販賣毒品犯
    行，衡以毒品危害防制條例第4條第2項販賣第二級毒品罪之
    法定本刑係無期徒刑或7年以上有期徒刑，被告因一時失慮
    而販賣毒品，致罹重典，情輕法重，本院衡其犯罪情狀在客
    觀上足以引起一般同情，倘科以其上開法定最低之刑，實嫌
    過重，爰依刑法第59條之規定，均酌量減輕被告販賣第二級
    毒品之刑，而被告同時有上開刑罰加重、減輕事由，依法先
    加後減之。爰審酌被告違反法令，販賣及轉讓足以導致精神
    障礙及生命危險之成癮性毒品安非他命，惟念其坦承犯行，
    態度良好及犯罪情形等一切情狀，就其所犯上開各罪分別量
    處如主文所示之刑，並定其應執行刑，以示懲儆。
三、被告供販賣毒品所用之行動電話號碼0000000000號行動電話
    ，雖未扣案，但不能證明業已滅失，亦應依毒品危害防制條
    例第19條第1項宣告沒收，如全部或一部不能沒收時，追徵
    其價額。另被告因販賣第二級毒品所得之新台幣（下同）
    34,000元，依同條例第19條第1項規定沒收之，如全部或一
    部不能沒收時，以其財產抵償之。
據上論斷，應依刑事訴訟法第299條第1項前段，毒品危害防制條
例第4條第2項、第19條第1項，藥事法第83條第1項，刑法第11條
前段、第47條第1項、第59條、第51條第5款，判決如主文。
本案經檢察官郭欣怡到庭執行職務
中    華    民    國    97    年    11    月    13    日
                  刑事第四庭審判長法  官  謝佩玲
                                  法  官  陳嘉年
                                  法  官  辜漢忠
以上正本證明與原本無異。
如不服本判決應於收受本判決後10日內向本院提出上訴書狀，並
應敘述具體理由。若未敘述理由者，應於上訴期間屆滿後20日內
向本院補提理由書狀(均須按他造當事人之人數附繕本)。
                                  書記官  許麗汝
中    華    民    國    97    年    11    月    14    日
附表一：被告販賣安非他命犯行部分
┌─┬─┬─┬────┬────┬────────┬─────────┬─────────┐
│編│交│交│交易時間│交易次數│交易地點        │聯絡交易方式      │宣告刑            │
│號│易│易│        ├────┤                │                  │                  │
│  │對│毒│        │交易金額│                │                  │                  │
│  │象│品│        │（新台幣│                │                  │                  │
│  │  │  │        │）      │                │                  │                  │
├─┼─┼─┼────┼────┼────────┼─────────┼─────────┤
│01│陳│安│96年7月 │1次     │國道5號高速公路 │陳功澧以0000000000│有期徒刑年捌月，│
│  │功│非│20日    ├────┤宜蘭交流道附近  │號電話與被告持有之│附表三所示之物沒收│
│  │澧│他│        │2,500元 │                │0000000000號電話聯│之，如全部或一部不│
│  │  │命│        │        │                │絡，再由被告交付安│能沒收時，追徵其價│
│  │  │  │        │        │                │非他命給陳功澧。  │額，因販賣第二級毒│
│  │  │  │        │        │                │                  │品所得之貳仟伍佰元│
│  │  │  │        │        │                │                  │沒收之，如全部或一│
│  │  │  │        │        │                │                  │部不能沒收時，以其│
│  │  │  │        │        │                │                  │財產抵償之。      │
│  │  │  ├────┼────┼────────┼─────────┼─────────┤
│  │  │  │96年7月 │1次     │宜蘭縣宜蘭市宜蘭│同上              │有期徒刑年捌月，│
│  │  │  │25日    ├────┤大學附近        │                  │附表三所示之物沒收│
│  │  │  │        │5,000元 │                │                  │之，如全部或一部不│
│  │  │  │        │        │                │                  │能沒收時，追徵其價│
│  │  │  │        │        │                │                  │額，因販賣第二級毒│
│  │  │  │        │        │                │                  │品所得之伍仟元沒收│
│  │  │  │        │        │                │                  │之，如全部或一部不│
│  │  │  │        │        │                │                  │能沒收時，以其財產│
│  │  │  │        │        │                │                  │抵償之。          │
│  │  │  ├────┼────┼────────┼─────────┼─────────┤
│  │  │  │96年7月 │1次     │宜蘭縣五結鄉五結│同上              │有期徒刑年捌月，│
│  │  │  │31日    ├────┤路2段453號陳功澧│                  │附表三所示之物沒收│
│  │  │  │        │5,000元 │住處            │                  │之，如全部或一部不│
│  │  │  │        │        │                │                  │能沒收時，追徵其價│
│  │  │  │        │        │                │                  │額，因販賣第二級毒│
│  │  │  │        │        │                │                  │品所得之伍仟元沒收│
│  │  │  │        │        │                │                  │之，如全部或一部不│
│  │  │  │        │        │                │                  │能沒收時，以其財產│
│  │  │  │        │        │                │                  │抵償之。          │
│  │  │  ├────┼────┼────────┼─────────┼─────────┤
│  │  │  │96年8月2│1次     │宜蘭縣宜蘭市運動│同上              │有期徒刑年捌月，│
│  │  │  │日      ├────┤公園拖吊場附近  │                  │附表三所示之物沒收│
│  │  │  │        │5,000元 │                │                  │之，如全部或一部不│
│  │  │  │        │        │                │                  │能沒收時，追徵其價│
│  │  │  │        │        │                │                  │額，因販賣第二級毒│
│  │  │  │        │        │                │                  │品所得之伍仟元沒收│
│  │  │  │        │        │                │                  │之，如全部或一部不│
│  │  │  │        │        │                │                  │能沒收時，以其財產│
│  │  │  │        │        │                │                  │抵償之。          │
├─┼─┼─┼────┼────┼────────┼─────────┼─────────┤
│02│游│安│96年7月 │1次     │宜蘭縣羅東鎮興東│游田源以0000000000│有期徒刑年捌月，│
│  │田│非│19日    ├────┤路與復興路附近  │號電話與被告持有之│附表三所示之物沒收│
│  │源│他│        │5,000元 │                │0000000000號電話聯│之，如全部或一部不│
│  │  │命│        │        │                │絡，再由被告交付安│能沒收時，追徵其價│
│  │  │  │        │        │                │非他命給游田源。  │額，因販賣第二級毒│
│  │  │  │        │        │                │                  │品所得之伍仟元沒收│
│  │  │  │        │        │                │                  │之，如全部或一部不│
│  │  │  │        │        │                │                  │能沒收時，以其財產│
│  │  │  │        │        │                │                  │抵償之。          │
├─┼─┼─┼────┼────┼────────┼─────────┼─────────┤
│03│游│安│96年7月 │1次     │宜蘭縣宜蘭市東港│游景新以0000000000│有期徒刑年捌月，│
│  │景│非│21日晚間├────┤路東港陸橋下    │號電話與被告持有之│附表三所示之物沒收│
│  │新│他│8、9 時 │3,500元 │                │0000000000號電話聯│之，如全部或一部不│
│  │  │命│許      │        │                │絡，再由被告交付安│能沒收時，追徵其價│
│  │  │  │        │        │                │非他命給游景新。  │額，因販賣第二級毒│
│  │  │  │        │        │                │                  │品所得之仟伍佰元│
│  │  │  │        │        │                │                  │沒收之，如全部或一│
│  │  │  │        │        │                │                  │部不能沒收時，以其│
│  │  │  │        │        │                │                  │財產抵償之。      │
├─┼─┼─┼────┼────┼────────┼─────────┼─────────┤
│04│張│安│96年7月 │1次     │宜蘭縣宜蘭市舊城│張方秋雲以00000000│有期徒刑年捌月，│
│  │方│非│23日    ├────┤南路「家樂福購物│48號電話與被告持有│附表三所示之物沒收│
│  │秋│他│        │2,000元 │城」工地附近路旁│之0000000000號電話│之，如全部或一部不│
│  │雲│命│        │        │                │聯絡，再由被告交付│能沒收時，追徵其價│
│  │  │  │        │        │                │安非他命給張方秋雲│額，因販賣第二級毒│
│  │  │  │        │        │                │。                │品所得之貳仟元沒收│
│  │  │  │        │        │                │                  │之，如全部或一部不│
│  │  │  │        │        │                │                  │能沒收時，以其財產│
│  │  │  │        │        │                │                  │抵償之。          │
│  │  │  ├────┼────┼────────┼─────────┼─────────┤
│  │  │  │96年7月 │1次     │宜蘭縣宜蘭市舊城│同上              │有期徒刑年捌月，│
│  │  │  │28日    ├────┤南路「家樂福購物│                  │附表三所示之物沒收│
│  │  │  │        │1,000元 │城」工地、臺灣銀│                  │之，如全部或一部不│
│  │  │  │        │        │行附近路旁      │                  │能沒收時，追徵其價│
│  │  │  │        │        │                │                  │額，因販賣第二級毒│
│  │  │  │        │        │                │                  │品所得之壹仟元沒收│
│  │  │  │        │        │                │                  │之，如全部或一部不│
│  │  │  │        │        │                │                  │能沒收時，以其財產│
│  │  │  │        │        │                │                  │抵償之。          │
│  │  │  ├────┼────┼────────┼─────────┼─────────┤
│  │  │  │96年8月1│1次     │宜蘭縣宜蘭市舊城│同上              │有期徒刑年捌月，│
│  │  │  │日      ├────┤南路「家樂福購物│                  │附表三所示之物沒收│
│  │  │  │        │1,000元 │城」工地附近廟宇│                  │之，如全部或一部不│
│  │  │  │        │        │                │                  │能沒收時，追徵其價│
│  │  │  │        │        │                │                  │額，因販賣第二級毒│
│  │  │  │        │        │                │                  │品所得之壹仟元沒收│
│  │  │  │        │        │                │                  │之，如全部或一部不│
│  │  │  │        │        │                │                  │能沒收時，以其財產│
│  │  │  │        │        │                │                  │抵償之。          │
├─┼─┼─┼────┼────┼────────┼─────────┼─────────┤
│05│黃│安│96年7月 │1次     │宜蘭縣壯圍鄉壯圍│黃榮豊以0000000000│有期徒刑年捌月，│
│  │榮│非│22日    ├────┤國中附近        │號電話與被告持有之│附表三所示之物沒收│
│  │豊│他│        │2,000元 │                │0000000000號電話聯│之，如全部或一部不│
│  │  │命│        │        │                │絡，再由被告交付安│能沒收時，追徵其價│
│  │  │  │        │        │                │非他命給黃榮豊。  │額，因販賣第二級毒│
│  │  │  │        │        │                │                  │品所得之貳仟元沒收│
│  │  │  │        │        │                │                  │之，如全部或一部不│
│  │  │  │        │        │                │                  │能沒收時，以其財產│
│  │  │  │        │        │                │                  │抵償之。          │
│  │  │  ├────┼────┼────────┼─────────┼─────────┤
│  │  │  │96年7月 │1次     │宜蘭縣宜蘭市運動│                  │有期徒刑年捌月，│
│  │  │  │27日    ├────┤公園拖吊場旁    │                  │附表三所示之物沒收│
│  │  │  │        │1,000元 │                │                  │之，如全部或一部不│
│  │  │  │        │        │                │                  │能沒收時，追徵其價│
│  │  │  │        │        │                │                  │額，因販賣第二級毒│
│  │  │  │        │        │                │                  │品所得之壹仟元沒收│
│  │  │  │        │        │                │                  │之，如全部或一部不│
│  │  │  │        │        │                │                  │能沒收時，以其財產│
│  │  │  │        │        │                │                  │抵償之。          │
│  │  │  ├────┼────┼────────┼─────────┼─────────┤
│  │  │  │96年7月 │1次     │宜蘭縣宜蘭市運動│                  │有期徒刑年捌月，│
│  │  │  │29日    ├────┤公園拖吊場旁    │                  │附表三所示之物沒收│
│  │  │  │        │1,000元 │                │                  │之，如全部或一部不│
│  │  │  │        │        │                │                  │能沒收時，追徵其價│
│  │  │  │        │        │                │                  │額，因販賣第二級毒│
│  │  │  │        │        │                │                  │品所得之壹仟元沒收│
│  │  │  │        │        │                │                  │之，如全部或一部不│
│  │  │  │        │        │                │                  │能沒收時，以其財產│
│  │  │  │        │        │                │                  │抵償之。          │
├─┴─┴─┴────┴────┴────────┴─────────┴─────────┤
│犯罪所得總計：34,000元                                                                  │
└────────────────────────────────────────────┘
附表二：被告轉讓安非他命犯行部分
┌─┬───┬──────┬────────┬───────┬─────────┐
│編│受轉讓│轉讓時間    │轉讓地點        │轉讓次數      │宣告刑            │
│號│毒品人│            │                ├───────┤                  │
│  │      │            │                │轉讓數量      │                  │
├─┼───┼──────┼────────┼───────┼─────────┤
│01│游景新│96年7月23日 │宜蘭縣宜蘭市東港│1次           │有期徒刑陸月      │
│  │      │            │路東港陸橋下附近├───────┤                  │
│  │      │            │某綽號「阿敏」承│1次施用量     │                  │
│  │      │            │租之套房內      │              │                  │
├─┼───┼──────┼────────┼───────┼─────────┤
│02│許雅玲│96年7月30日 │宜蘭縣宜蘭市東港│1次           │有期徒刑陸月      │
│  │      │            │路東港陸橋下附近├───────┤                  │
│  │      │            │某承租之套房內  │1克           │                  │
└─┴───┴──────┴────────┴───────┴─────────┘
附表三
┌────┬────────────────────┐
│編  號  │  應  沒  收  之  物                    │
├────┼────────────────────┤
│一      │電話號碼0000000000號行動電話壹│
│        │具                                      │
└────┴────────────────────┘
附錄本案論罪科刑法條：
毒品危害防制條例第4條第2項
製造、運輸、販賣第二級毒品者，處無期徒刑或7年以上有期徒
刑，得併科新臺幣7百萬元以下罰金。
藥事法第83條第1項
明知為偽藥或禁藥，而販賣、供應、調劑、運送、寄藏、牙保、
轉讓或意圖販賣而陳列者，處7年以下有期徒刑，得併科新臺幣5
百萬元以下罰金。


司法院資訊處製作；財團法人民間司法改革基金會備份。
